【裁判字號】    92,上易,148
【裁判日期】    920312
【裁判案由】    
【裁判全文】
臺灣高等法院臺南分院刑事判決              九十二年度上易字第一四八號    Ｇ
      上  訴  人
      即  被  告  丁  ○  ○
右上訴人即被告因賭博案件，不服臺灣臺南地方法院九十一年度易字第一三五０號，
中華民國九十一年十一月二十六日第一審判決（起訴案號：臺灣臺南地方法院檢察署
九十一年度偵字第四九三五號）提起上訴，本院判決如左：
      主      文
上訴駁回。
丁○○緩刑參年。
      事      實
一、緣乙○○（已判刑確定）自民國（下同）九十年九月十日起，在其所經營位於台
    南市○區○○路一段一一七號「維加斯電子遊戲場」之公眾得出入之場所，擺設
    水果盤十三台、滿貫大亨七台、金傑克七台、魔術方塊六台、賓果馬戲團一台、
    風雲十三豪三台、沙漠風暴三台、黃金夜總會二台等電動賭博機具計四十二台（
    合計IC板計五十片）與不特定之顧客賭博財物，並自九十一年四月三十日起以月
    薪新台幣（下同）一萬八千元雇用具有共同犯意聯絡之丁○○為開分員，負責開
    分、洗分及兌換現金予賭客之工作，並由有共同犯意聯絡之李宗憲（已判刑確定
    ）擔任店長為現場負責人。其賭法為凡參與賭博者投注硬幣或以每五百元開分二
    千五百分後（即一比五之比例），以分數押注，押中可得倍數不等之分數，再以
    贏得之分數，先兌換寄分單，再依同一比例兌換現金，或逕兌換現金，否則所下
    賭注即歸乙○○贏得，乙○○以此方式牟利，並與丁○○與李宗憲共同以賭博為
    常業。迄九十一年五月六日下午五時十分許，適有賭客甲○○（已判刑確定）在
    上址賭玩賓果馬戲團，將所贏得積分一萬分向丁○○洗分（原審誤植換成二千分
    ）後，經丁○○之指示前往廁所，在廁所所懸掛之襯衫口袋內兌得二千五百元時
    ，為警當場查獲，並扣得上開電動賭博機具之ＩＣ版共五十片及賭資二千五百元
    。
二、案經台南市警察局第一分局報請台灣台南地方法院檢察署檢察官偵查起訴。
      理      由
一、右揭事實，業據上訴人即被告丁○○（下稱被告）於本院調查及審理中坦承不諱
    （見本院九十二年二月二十六日訊問筆錄第三頁以下至第五頁暨本院審判筆錄第
    二頁以下至第五頁），核與賭客即原審同案被告甲○○於本院到庭證述伊確贏得
    一萬分後換得現金二千五百元，並到廁所裡面換錢等情大致相符（見本院九十二
    年二月二十六日訊問筆錄第六頁）。且有當時至「維加斯電子遊戲場」執行職務
    之員警即證人丙○○於偵訊時結證陳稱：因接獲線報，說該店有賭博，便喬裝成
    客人，接連幾天至該店勘查，當天見到甲○○係玩賓果馬戲團，離開時拿著計分
    卡交給被告，被告暗示甲○○前往廁所，伊便跟著甲○○至廁所，然後在廁所見
    到甲○○自吊在廁所之襯衫口袋內拿錢，當時店裡還有原審同案被告李宗憲，李
    宗憲係住在該店二樓，是該店之店長即現場負責人，當天李宗憲有看到被告與甲○○換錢之過程等語，有訊問筆錄在卷可稽（見偵查卷第三一頁、第三二頁）。
    且警察人員為依法令從事治安維護工作之人，對被告等並無主觀之好惡，更無任
    何怨隙，衡諸常情，應無故入被告等於罪之動機，從而在無積極證據堪認證人即
    承辦警員丙○○所證為虛妄之情況下，其證言應屬可信。且有扣案之電動賭博機
    具達四十二台及其IC板共五十片在卷足稽，此外並有及賭資二千五百元扣案及現
    場照片二十二幀附卷可資佐證。況查：
（一）雖李宗憲於原審審理時另辯稱：其是怕小姐害怕，渠要留在現場作伴，才在警
      訊中說自己是電玩店店長云云（見原審卷第二五頁），然查警方既至電玩店臨
      檢，一般無關係之人均會急忙走避，方符常情，李宗憲既自認為與該店無關係
      之人，焉有自承為該電玩店店長，自投警方羅網之理？其所辯顯與經驗論理法
      則相背，不足採信。且被告亦於本院直承伊之薪水係向李宗憲領取，李宗憲與
      乙○○均是老闆，且是李宗憲叫伊將錢放在廁所內讓客人換錢的，是老闆李宗
      憲叫伊不承認（不認罪），伊不知道會這麼嚴重等語（見本院九十二年二月二
      十六日訊問筆錄第四頁）。足見李宗憲、乙○○與被告均有經營賭博性電動玩
      具之犯意聯絡及行為之分擔。
（二）雖甲○○前於偵訊時供稱：吊在該店廁所內之襯衫並非伊所有，因一時貪念，
      但伊尚未想佔為己有云云，有訊問筆錄在卷可憑（見警訊卷第六頁背面、第七
      頁），惟衡情一般人在公共場所附設之廁所內不會任意放置襯衫，且非屬於自
      己之物品，必會判斷該物係他人所有，若無其他不法所有之意圖，則當事前應
      已知悉該物品經允許取得者，不致貿然取得該物品，以免惹事，而有觸犯竊盜
      罪之可能，甲○○上開所陳顯與常理有違。且該遊藝場為一營業場所，竟於廁
      所內吊掛不知何人所有之襯衫一件，其內並任意放置金錢，應係供賭客兌換現
      金並避人耳目之用。不足為有利被告及李宗憲、乙○○之證據。
（三）至證人乙○○自承係「維加斯電子遊戲場」之負責人，則其對該店之營業狀況
      、收支盈虧必知之甚詳，雖其於本院調查時否認李宗憲為所僱用之店長，且伊
      有交待店員不要換錢云云。無非事後卸責之詞，不足採取。且被告亦於本院調
      查時陳明證人乙○○所陳與事實不符，不足採信。
（四）按刑法上之常業犯，祗須賴某種犯罪為生活而有事實上之表現為已足，不以專
      賴該犯罪為唯一生活依憑之必要；又所謂常業犯，指反覆以同種類行為為目的
      之社會活動之職業性犯罪而言，至於犯罪所得之多寡，則非所問。（最高法院
      八十二年度台上字第一一九八號、八十二年度台上字第三二八三號判決、八十
      三年度台上字第四一六六號、八十五年度台上字第五一０號可資參照），本件
      被告既受雇於乙○○、李宗憲所經營之「維加斯電子遊戲場」，擺設水果盤十
      三台、滿貫大亨七台、金傑克七台、魔術方塊六台、賓果馬戲團一台、風雲十
      三豪三台、沙漠風暴三台、黃金夜總會二台等電動賭博機具計四十二台，規模
      非小，且領有月薪一萬八千元，擔任為開分員，負責開分、洗分及兌換現金予
      賭客之工作，以此牟利，其與李宗憲、乙○○等顯係共同以賭博為謀生之主要
      職業，自屬刑法上之常業犯。此外並有賭資二千五百元扣案及現場照片二十二
      幀附卷可資佐證，已如上述。綜上所述，被告於本院之自白應與事實相符。本
      件事證已臻明確，被告之犯行，洵堪認定，應予依法論科。
二、核被告所為，係犯刑法第二百六十七條之常業賭博罪。被告與乙○○、李宗憲間
    ，皆有犯意之聯絡及行為之分擔，均為共同正犯。原審以被告事證已臻明確，因
    予適用刑法第二十八條、第二百六十七條、第四十一條第一項前段、第二百六十
    六條第二項，罰金罰鍰提高標準條例第一條前段、第二條，審酌被告參與經營賭
    性電動玩具店敗壞社會風氣且並非老闆等一切情狀，量處有期徒刑四月，並諭知
    易科罰金之折算標準，以資懲儆。又以扣案賭博性電動機具肆拾貳台（含水果盤
    拾參台、滿貫大亨柒台、金傑克柒台、魔術方塊陸台、賓果馬戲團壹台、風雲十
    三豪參台、沙漠風暴參台、黃金夜總會貳台，IC板計伍拾片）、賭資新台幣貳仟
    伍佰元，分別為當場賭博之器具與在賭檯之財物，併依刑法第二百六十六條第二
    項之規定宣告沒收。核其認事用法俱無不合，量刑亦稱妥適。被告上訴意旨猶執
    陳詞，指摘原判決量刑過重不當，請求撤銷原判決，並無可取，為無理由，應予
    駁回。末查被告並無前科，未曾受有期徒刑以上刑之宣告，此有本院被告全國前
    案紀錄表暨臺灣臺南地方法院檢察署刑案資料查註紀錄表可據（見偵查卷第八頁
    ），本件被告年輕識淺，因家庭經濟拮据，出外謀職，一時失慮，致罹刑典，且
    被告係屬初犯，於本院並已坦承不諱，態度良好，並陳明其已懷孕九月產前不願
    留下前科，經此偵審程序及科刑之宣告後，當知所警惕，而無再犯之虞，本院因
    認前開所宣告之刑，以暫不執行為適當，併予宣告緩刑三年，以啟自新。
據上論斷，應依刑事訴訟法第三百六十八條、刑法第七十四條第一款，判決如主文。
本案經檢察官林炎昇到庭執行職務。
中    華    民    國      九十二      年      三      月      十二      日
                                  臺灣高等法院臺南分院刑事第三庭
                                      審判長法官  黃    崑    宗
                                            法官  葉    居    正
                                            法官  莊    俊    華
右正本證明與原本無異。
不得上訴。
                                      法院書記官  廖    明  娟
中    華    民    國      九十二      年      三      月     十七       日
附錄：本判決論罪科刑法條全文
刑法第二百六十七條：
以賭博為常業者，處二年以下有期徒刑，得併科一千元以下罰金。


司法院資訊處製作；財團法人民間司法改革基金會備份。
